【裁判字號】    99,易,346
【裁判日期】    990525
【裁判案由】    竊盜
【裁判全文】
臺灣臺北地方法院刑事判決               99年度易字第346號
公  訴  人  臺灣臺北地方法院檢察署檢察官
被      告  乙○○
上列被告因竊盜案件，經檢察官提起公訴（99年度偵緝字第159
號），被告就被訴事實為有罪陳述，本院依簡式審判程序，判決
如下：
    主  文
乙○○共同犯踰越安全設備竊盜罪，處有期徒刑捌月。
    事  實
一、乙○○與綽號「小武」真實姓名不詳之成年男子，於民國98
    年9月2日下午6時許（下午6時12分前，因是日日沒時間為下
    午6時12分，故非夜間），行經臺北縣新店市○○路22巷4號
    甲○○住處，因見上址房屋後陽台之鋁窗未上鎖，且無人在
    家，認有機可趁，其2人遂基於意圖為自己不法所有之犯意
    聯絡，2人從上址房屋之後門進入，並將後陽台上方之鋁門
    窗開啟後，攀爬踰越甲○○上址住處後陽台上方具有防閑作
    用之鋁窗，以此方式侵入甲○○之住處（侵入住宅部分未據
    告訴），共同徒手竊取甲○○所有新臺幣1萬2千元、女勞力
    士手錶、金手鐲各1只、鑽石珍珠耳環1對、鑽石墜子1只、
    翡翠觀音玉珮1只。得手後旋即離去，並將所竊得之物變賣
    花用。嗣於同日晚上6時30分許，甲○○返家發現失竊報警
    ，經警於甲○○上址住處後陽台鋁窗之玻璃上，採集指紋送
    鑑定後，發現與乙○○之指紋相符，始悉上情。
二、案經臺北縣政府新店分局報請臺灣臺北地方法院檢察署檢察
    官偵查起訴。
    理  由
一、按本案被告乙○○所犯係死刑、無期徒刑、最輕本刑為3年
    以上有期徒刑以外之罪，其於準備程序就前揭被訴事實為有
    罪之陳述，經告知簡式審判程序之旨，並聽取被告與公訴人
    之意見後，本院認無不得或不宜改依簡式審判程序進行之情
    形，爰依刑事訴訟法第273條之1第1項規定，裁定本件進行
    簡式審判程序，合先敘明。
二、上揭事實，業據被告於警詢、偵查及本院審理時坦承不諱，
    核與證人即被害人甲○○證述之情節相符。又警方於甲○○
    上址住處後陽台鋁窗之玻璃上所採集之3枚指紋（編號各為4
    、5、6），經送內政部警政署刑事警察局以指紋電腦比對法
    、指紋特徵點比對法比對確認結果，編號4、5、6之指紋，
    依序與該局檔存乙○○（即被告）指紋卡之右食指、右中指
    、右環指紋相符，有內政部警政刑事警察局98年9月24日刑
    紋字第0980131659號鑑驗書及現場勘察相片附卷足憑（見98
    偵25911卷第17、18頁、第23至33頁）。堪認警方在上址住
    處後陽台鋁窗之玻璃上所採得之指紋，確係被告行竊時所遺
    留無訛。是依上開卷附之各項文書、證物等補強證據，已足
    資擔保被告所為之上開任意性自白之真實性，堪信為真實。
    本件事證明確，被告犯行，堪以認定，應依法論科。
三、按刑法第321條第1項第2款所謂毀越門扇牆垣，係指毀損或
    超越及踰越門扇牆垣而言；又所謂其他安全設備，係指門扇
    牆垣以外之防閑設備而言，而窗戶具有防閑作用，非其家由
    此進出之門，自屬該條款所定之其他安全設備。而依卷附勘
    察相片及證人甲○○之證述可知，被害人住處後陽台上方設
    置鋁窗，被告與該名綽號「小武」之成年男子係開啟該鋁窗
    後，直接攀爬踰越被害人住處陽台上方鋁窗，進入被害人住
    處，是核其所為，係犯刑法第321條第1項第2款之踰越安全
    設備竊盜罪。再按共同實施犯罪行為之人，在合同意思範圍
    以內，各自分擔犯罪行為之一部，相互利用他人之行為，以
    達其犯罪之目的者，即應對於全部所發生之結果，共同負責
    （最高法院25年上字第2253號、28年上字第3110號判例參照
    ）。被告與該名綽號「小武」姓名年籍不詳之成年男子共同
    踰越被害人上址住處陽台之鋁窗，進入被害人住處行竊等情
    ，業經認定如前，已足認其等間就本件竊盜犯行，確有犯意
    聯絡及行為分擔甚明，應論以共同正犯。爰審酌被告正值青
    壯之年，竟猶不思以正當方式獲取財物，為逞私慾，夥同姓
    名年籍不詳之成年男子踰越安全設備，侵入他人住宅竊取財
    物，不僅造成被害人財產之損失，且亦影響他人之住居安全
    ，惡性非輕，惟念及其犯後坦承犯行，犯罪後態度尚佳，又
    於本件犯行前，除於89年間，曾因偽造文書、施用毒品案件
    ，經法院分別判處拘役59日、有期徒刑6月，於90年12月15
    日徒刑執行完畢出監（不構成累犯）外，並無因其他刑事案
    件，經法院判處有罪等情，有臺灣高等法院被告前案紀錄很
    在卷可按，素行尚可，暨其犯罪動機、目的、手段等一切情
    狀，量處如主文所示之刑。
據上論斷，應依刑事訴訟法第273條之1第1項、第299條第1項前
段，刑法第28條、第321條第1項第2款，判決如主文。
本案經檢察官郭騰月到庭執行職務。
中    華    民    國    99    年    5     月   25    日
                  刑事第十四庭  法  官  李殷君
以上正本證明與原本無異。
如不服本判決應於收受送達後10日內向本院提出上訴書狀，並應
敘述具體理由；其未敘述上訴理由者，應於上訴期間屆滿後20日
內向本院補提理由書（均須按他造當事人之人數附繕）「切勿逕
送上級法院」。
                                書記官  殷玉芬
中    華    民    國    99    年    5     月    26    日
附錄本判決論罪科刑法條全文：
中華民國刑法第321條
犯竊盜罪而有左列情形之一者，處 6 月以上、 5 年以下有期徒
刑：
一、於夜間侵入住宅或有人居住之建築物、船艦或隱匿其內而犯
    之者。
二、毀越門扇、牆垣或其他安全設備而犯之者。
三、攜帶兇器而犯之者。
四、結夥三人以上而犯之者。
五、乘火災、水災或其他災害之際而犯之者。
六、在車站或埠頭而犯之者。
前項之未遂犯罰之。

司法院資訊處製作；財團法人民間司法改革基金會備份。
